最高法院刑事判決　　　　　　　　　　　　　　　八十六年度台上字第四八六○號
　　上訴人　甲○○
右上訴人因妨害公務案件，不服台灣高等法院中華民國八十六年四月二十九日第二審
判決（八十六年度上訴字第一七○二號，起訴案號：台灣新竹地方法院檢察署八十五
年度偵字第一二一五五號），提起上訴，本院判決如左：
    主  文
上訴駁回。
    理  由
按刑事訴訟法第三百七十七條規定，上訴於第三審法院，非以判決違背法令為理由，
不得為之。是提起第三審上訴，應以原判決違背法令為理由，係屬法定要件。如果上
訴理由狀並未依據卷內訴訟資料，具體指摘原判決不適用何種法則或如何適用不當，
或所指摘原判決違法情事，顯與法律規定得為第三審上訴理由之違法情形，不相適合
時，均應認其上訴為違背法律上之程式，予以駁回。本件上訴人甲○○上訴意旨略稱
：上訴人之父吳嘉唐雖與上訴人同居一戶內，但其為一文盲，患有嚴重糖尿病，且年
老體弱，神智不清，係一無辨別事理能力之老人，依上說明，第一審判決正本，雖送
達與同居一戶之上訴人之父受領，亦不生送達之效力，不能謂為合法之送達，原審未
予調查又未予上訴人陳述之機會，顯與刑事訴訟法第三百七十九條第十款、第十一款
之規定有違背云云。查：原判決理由記載：「本件上訴人即被告甲○○於民國八十六
年二月十八日接受第一審判決書正本（按判決正本係由被告之父吳嘉唐於八十六年二
月十八簽收，核之被告上訴狀所附戶口名簿影本所載，吳嘉唐與被告甲○○同居一戶
，依刑事訴訟法第六十二條準用民事訴訟法第一百三十七條第一項之規定，本件判決
正本業已於八十六年二月十八日合法送達於被告，被告於上訴狀辯稱伊外出工作，其
父至同年月二十八日始將判決書交付被告云云，尚不能推翻原審判決書已於八十六年
二月十八日合法送達之事實，合予明），茲上訴人遲至八十六年三月七日始行提出
上訴，此有卷附送達證書暨台灣新竹地方法院收發戳記可稽，卷查上訴人住居在苗栗
縣大湖鄉義和村十七鄰盛興十九號，扣除在途期間二日，其上訴屆滿之日為八十六年
三月三日（原期間末日八十六年三月二日為星期日，應順延一日），其上訴顯已逾越
法定十日上訴不變期間，其上訴既不合法，爰不經言詞辯論判決，予以駁回」。己詳
述上訴逾期，予以駁回之理由。從形式上觀察並無違背法令之情形存在。吳嘉唐既能
收受判決正本，又能交付上訴人，顯非如上訴人所述無辨別事理能力之人。且依刑事
訴訟法第三百七十二條規定第二審法院認為上訴不合法律上之程式或法律上不應准許
或其上訴權已經喪失者，所為駁回之判決，得不經言詞辯論為之，故原審未為言詞辯
論或未依刑事訴訟法第二百九十條規定予上訴人最後陳述之機會，並不違背刑事訴訟
法第三百七十九條第十款、第十一款之規定。上訴意旨以其父無辨別事理之能力，未
予上訴人陳述之機會，未予宣告緩刑係不當，指摘原判決關於妨害公務部分違誤，自
難認係適法之第三審上訴理由。其上訴違背法律上之程式，應予駁回。本件從程序
上駁回，其提出證明書請求予以宣告緩刑，本院無從審酌，併予明。
據上論結，應依刑事訴訟法第三百九十五條前段，判決如主文。
中      華      民      國    八十六    年      八      月     十五     日
                              最高法院刑事第二庭
                                  審判長法官  施  文  仁
                                        法官  陳  炳  煌
                                        法官  張  淳  淙
                                        法官  洪  文  章
                                        法官  林  錦  芳
      右正本證明與原本無異
                                              書  記  官
中      華      民      國    八十六    年      八      月    二十一    日
